【裁判字號】    96,簡上,143
【裁判日期】    970226
【裁判案由】    給付票款
【裁判全文】
臺灣臺南地方法院民事判決             96年度簡上字第143號
上  訴  人  中華聯合半導體設備製造股份有限公司
法定代理人  甲○○
訴訟代理人  劉豐州律師
            陳韋利律師
被上訴人    乙○○
上列當事人間請求給付票款事件，上訴人對於中華民國96年9月
3日本院新市簡易庭96年度新簡字第343號第一審判決提起上訴，
請求就假執行部分先為辯論，經本院於民國97年2月19日言詞辯
論終結，判決如下：
    主    文
原判決所命之給付，如上訴人以新臺幣參佰肆拾萬元或同額之銀
行可轉讓定期存單為被上訴人供擔保，得免為假執行。
    事實及理由
一、上訴人方面：
    兩造間給付票款事件，經本院新市簡易庭96年度新簡字第34
    3號於民國96年9月3日判決上訴人敗訴，並宣告得假執行，
    被上訴人即持該判決聲請強制執行，現由本院96年度執字第
    63565號給付票款事件受理中。上訴人在原審審理時因漏未
    聲請願供擔保免為假執行，致原審判決主文未諭知上訴人供
    擔保後，得免為假執行。因執行之標的為上訴人在台南科學
    園區○○○路一號之廠區，該機器設備現仍由上訴人使用中
    ，若經拍定，恐受不能回復之損害，且上訴人對於原審判決
    業已提起上訴，上訴人願供擔保，請准免為假執行之宣告，
    請求就假執行部分先為判決，以免上訴人因強制執行拍賣機
    器後，受有不能回復之損害等語，並聲明：上訴人願供擔保
    ，聲請就原審判決為免為假執行之宣告。
二、被上訴人方面：
    上訴人聲請免為假執行之判決，實係上訴人意圖拖延執行，
    應駁回上訴人之聲請。本件被上訴人聲請假執行之案號為鈞
    院96年度執字第63565號一件等語，資為抗辯。並聲明：駁
    回上訴人免為假執行之聲請。
三、本院之判斷：
（一）按法院得依聲請或依職權，宣告被告預供擔保，或將請求
      之標的物提存而免為假執行；依前項規定預供擔保或提存
      而免為假執行，應於執行標的物拍定、變賣或物之交付前
      為之；又第二審法院應依聲請，就關於假執行之上訴，先
      為辯論及裁判，民事訴訟法第392條第2項、第3項、第455
      條分別定有明文。本件上訴人雖未於原審陳明願供擔保請
      求免為假執行，惟依前揭規定，上訴人仍得於提起上訴時
      ，聲請第二審法院即本院為此宣告，並得聲請就此部分先
      為辯論及裁判。又原審為上訴人敗訴之判決，並依職權宣
      告假執行後，被上訴人即執原審判決向本院民事執行處聲
      請假執行執行，並經本院96年度執字第63565號給付票款
      執行事件執行中，該事件業於96年10月5日查封上訴人公
      司之機器及消防灑水設備等器材，尚未拍定及變賣完結等
      情，經調閱該執行卷查明屬實，是上訴人聲請供擔保免為
      假執行，並聲請就此先為辯論及裁判，核與前開規定相符
      ，應予准許。是被上訴人前開辯詞，依法無礙上訴人提供
      確實擔保為免為假執行之聲請。
（二）按於判決確定前，因免為假執行所提供之擔保，係擔保因
      免為假執行所受之損害。本院審酌原審係判決上訴人應給
      付之金額，認上訴人因免於假執行致被上訴人所受之損害
      ，應為前揭需給付之金額3,400,000元。
（三）綜上所述，上訴人就原判決命其給付陳明願供擔保，請准
      宣告免為假執行，核無不合，爰酌定如主文所示之擔保金
      額准許之。
四、本件係屬一部判決，無庸就訴訟費用之負擔予以裁判，併此
    敘明。
五、據上論結，本件假執行之上訴為有理由，依民事訴訟法第43
    6條之1第3項、第455條、第450條、第463條、第392條第2項
    ，判決如主文。
中    華    民    國    97    年    2    月    26    日
                  民事第二庭    審判長法  官  楊清安
                                      法  官  王獻楠
                                      法  官  曾鴻銘
上正本證明與原本無異。
本件不得上訴。
中    華    民    國    97    年    2    月    26    日
                                      書記官  陳志德


司法院資訊處製作；財團法人民間司法改革基金會備份。
